【裁判字號】    89,簡上,201
【裁判日期】    891130
【裁判案由】    賭博
【裁判全文】
臺灣臺北地方法院刑事判決                        八十九年度簡上字第二一號
    上  訴  人  甲○○即
    即  被  告  許銘山
右列上訴人因賭博案件，不服本院八十八年度店簡字第五四六號，中華民國八十九年
六月十二日第一審判決（聲請簡易判決處刑案號：八十八年度偵字第二三０三二號）
，提起上訴，本院判決如左：
    主  文
原判決撤銷。
甲○○在公共場所賭博財物，處罰金伍仟元，如易服勞役，以參佰元折算壹日。
四色牌壹付、賭資新台幣伍佰陸拾元，均沒收。
    事  實
一、甲○○（改名前為許銘山）與高萬堂、林清月、高萬來（均另案審理），於民國
    八十八年二月五日下午一時三十分許，在台北市○○區○○街一壽公園之公共場
    所內，以四色牌為賭具，每底為新台幣（下同）五十元，每胡牌或自摸一次贏各
    家五十元，如中一花則再加十元，以四色牌賭博財物。嗣為警於同日下午二時三
    十分許於上址查獲，並扣得當場賭博之器具四色牌一付、賭檯上之賭資五百六十
    元。
二、案經台北市政府警察局文山第一分局報請台灣台北地方法院檢察署檢察官偵查起
    訴。
    理  由
一、訊據被告甲○○於警訊、檢察官偵查中及本院審理時均對於右揭事實坦承不諱，
    核與林清月、高萬來、高萬堂所述情節相符。復有扣得當場賭博之器具四色牌一
    付及賭檯上之賭資五百六十元可資佐證，被告之自白與事實相符。是本件事證已
    臻明確，被告犯行堪以認定，應依法論科。
二、按台北市○○區○○街一壽公園，一般公眾均可自由進入，自屬公共場所。而被
    告利用上開方式在上開公共場所賭博，核係犯刑法第二百六十六條第一項前段之
    賭博罪。原判決論罪科刑，固非無見，惟誤認賭博處所為公眾得出入之場所，且
    被告與林清月、高萬來、高萬堂非屬賭博罪之共同正犯，原審認屬共同正犯，於
    主文中諭知「共同」，尚有未洽。上訴人上訴意旨雖無理由，然原判決既有上開
    可議之處，本院仍應將原判決撤銷予以改判。爰審酌被告在公共場所賭博，有害
    社會善良風氣，及被告犯罪動機、目的、手段、犯罪所生危害與犯罪後態度等一
    切情狀，量處如主文所示之刑，並諭知易服勞役之折算標準，以資懲儆。扣案之
    四色牌一付為當場賭博之器具，而現金五百六十元，為賭檯之財物，不問屬於被
    告所有與否，均依刑法第二百六十六條第二項規定宣告沒收。
據上論斷，應依刑事訴訟法第四百五十五條之一第一項、第三項、第三百六十九條第
一項前段、第三百六十四條、第二百九十九條第一項前段，刑法第二百六十六條第一
項前段、第四十二條第二項、第二百六十六條第二項，罰金罰鍰提高標準條例第一條
前段、第二條，判決如主文。
本案經檢察官丁樹蘭到庭執行職務
中    華    民    國      八十九      年    十一      月    三十      日
                                      臺灣臺北地方法院刑事第五庭
                                          審判長  法  官  劉壽嵩
                                                  法  官  林翠華
                                                  法  官  陳容正
右正本證明與原本無異
本判決不得上訴
                                                  書記官  林妙穗
中    華    民    國       八十九     年    十一       月  三十       日
附錄本案論罪科刑法條全文
刑法第二百六十六條
在公共場所或公眾得出入之場所賭博財物者，處一千元以下罰金，但以供人暫時娛樂
之物為賭博者，不在此限。
當場賭博之器具與在賭檯或兌換籌碼處之財物，不問屬於犯人與否，沒收之。


司法院資訊處製作；財團法人民間司法改革基金會備份。
